臺灣彰化地方法院刑事判決
110年度訴字第1082號
公  訴  人  臺灣彰化地方檢察署檢察官     
被      告  NGO NGOC HUNG（下稱其中文姓名：吳玉雄）



                    住彰化縣○○市○○路0段000巷0號0樓A                        室

上列被告因傷害案件，經檢察官聲請以簡易判決處刑（110年度
偵字第11036號），本院認不宜以簡易判決處刑（110年度簡字第
1806號），改依通常程序審理，並判決如下：
    主  文
吳玉雄無罪。    
    理  由
一、公訴意旨略以：被告吳玉雄與告訴人DO QUANG TRUONG（下
    稱其中文姓名：杜光長）因金錢糾紛，於民國110年4月30日
    凌晨0時30分許，在彰化縣○○鎮○○路0段00號3樓發生口角。
    被告吳玉雄一時氣憤，基於傷害犯意，徒手毆打告訴人杜光
    長，致其受有左右腳擦傷、腹部擦傷等傷害。因認被告吳玉
    雄涉犯刑法第277條第1項傷害罪嫌。
二、按：
　　㈠犯罪事實應依證據認定之，無證據不得認定犯罪事實；不
      能證明被告犯罪者，應諭知無罪之判決，刑事訴訟法第15
      4條第2項、第301第1項分別定有明文。檢察官對於起訴之
      犯罪事實，應負提出證據及說服之實質舉證責任，倘其所
      提出之證據，不足為被告有罪之積極證明，或其指出證明
      之方法，無從說服法院以形成被告有罪之心證，基於無罪
      推定之原則，自應為被告無罪判決之諭知（最高法院92年
      台上字第128號判決先例意旨參照）。
　　㈡「被告之自白，非出於強暴、脅迫、利誘、詐欺、疲勞訊
      問、違法羈押或其他不正之方法，且與事實相符者，得為
      證據」、「被告或共犯之自白，不得作為有罪判決之唯一
      證據，仍應調查其他必要之證據，以察其是否與事實相符
      」，刑事訴訟法第156條第1項、第2項規定甚明。其立法
      旨意乃在防範被告自白之虛擬致與真實不符，故對自白在
      證據上之價值加以限制，明定須藉補強證據以擔保其真實
      性。所謂補強證據，係指除該自白本身之外，其他足以證
      明該自白之犯罪事實確具有相當程度真實性之證據而言，
      雖所補強者，非以事實之全部為必要，但亦須因補強證據
      之質量，與自白之相互利用，足使犯罪事實獲得確信者，
      始足當之（最高法院97年度台上字第1011號判決意旨可參
      ）。
　　㈢被害人（或告訴人）縱立於證人地位而為指證及陳述，仍
      應調查其他證據以察其是否與事實相符，亦即須有補強證
      據以擔保其指證、陳述之真實性，而為通常一般人不致有
      所懷疑者，始得採為論罪科刑之依據。所謂補強證據，係
      指被害人之陳述本身以外，足以證明犯罪事實確具有相當
      程度真實性之證據，其不以證明犯罪構成要件之全部事實
      為必要。無論直接證據、間接證據，或係間接事實之本身
      即情況證據，祇須與被害人指證具有相當關聯性，且與被
      害人之陳述內容相互印證，綜合判斷，已達於使一般之人
      均不致有所懷疑，得以確信其為真實者，即足當之（最高
      法院111年度台上字第747號判決意旨參照）。　　
三、檢察官認為被告涉犯上述傷害罪嫌，主要是以被告吳玉雄之
    自白、告訴人杜光長於警詢之指訴、在場證人TRUONG VAN T
    INH（下稱其中文姓名：張文性）於警詢及偵訊之證述、傷
    勢照片，為其論據。經查：
　㈠關於被告吳玉雄、告訴人杜光長於上揭時、地因金錢糾紛而
    發生肢體衝突乙情，業據被告坦承不諱，且經告訴人指訴甚
    明，復有證人張文性之證述可佐，首先可以認定屬實。
　㈡然而，告訴人杜光長於警詢指訴其遭被告吳玉雄徒手、張文
    性在場持50公分鐵棒攻擊，致頭、手、腹、雙腳有傷痕云云
    ，就遭人持鐵棒攻擊乙事，和被告之供述及證人之證述大不
    相同，已不無渲染之處，真實性恐有疑問。至於所謂受傷乙
    事，全卷未有驗傷、診斷證明書可以佐證，而且卷附傷勢照
    片（偵卷第43-51頁），攝於110年4月30日22時許，距離案
    發後還不到24小時，但是頭部標示的受傷部位（偵卷第43頁
    ），未見明顯傷痕，僅在其他頭皮部分分布類似痘疹斑疤，
    而手、腳、腹等照片，亦未見可疑傷痕，和其他未標示的部
    分膚色相較，幾乎沒有差異。故而，被告和告訴人縱使有肢
    體衝突，告訴人是否因而受傷，仍有可疑之處，僅憑告訴人
    之片面指訴，欠缺補強，不能貿然採認。
　㈢證人張文性於審理證稱：「我看到兩邊衝突，杜光長坐在地
    上，被告站著用手打他，但不確定打哪裡，他們兩個動作很
    快，我看到時兩人已經衝突在一起，就趕快勸他們分開…當
    時沒有看到杜光長受傷…當時我將他們推開，他們就沒再打
    了」等語（本院卷第104-105、108頁），足見被告和告訴人
    肢體衝突持續時間甚短，證人張文性一發現隨即上前勸架。
    被告於偵訊時陳稱「我們兩人互相拉扯」等語（偵卷第98頁
    ）、於準備程序供稱「我們雙方都有動手」等語（本院卷第
    35頁）甚明，和證人上揭供述並無矛盾，可認屬實。兩人衝
    突，互施暴行，是否成傷，牽涉雙方施力角度、久暫、攻防
    等因素，未可一概而論，即使未成傷，也不能說是脫離經驗
    常理範圍。再者，所謂被告吳玉雄於警詢、偵訊之自白，詳
    究而言只是坦承「徒手、腳打告訴人的臉、肚子、手部」（
    偵卷第18頁）、「用手打告訴人…互相拉扯」（偵卷第98頁
    ）等語，沒有提到告訴人確實因此成傷。
　㈣刑法第277條第1項之傷害罪，並無處罰未遂之規定；至於施
    強暴於人而未成傷者，僅在被害人是加害人之直系血親尊親
    屬時，才該當刑事處罰規定（同法第281條參照）。依本案
    既有事證，僅能認定被告曾對告訴人施加暴行，然而欠缺證
    據足以認定告訴人因此受傷。
四、綜上所述，被告對告訴人施以暴力，兩人互相拉扯衝突，固
    然屬實，然而卷附傷勢照片，不足補強告訴人指訴其因此受
    傷乙節之真實性，被告之供述、證人之證述，亦未能確認告
    訴人受傷乙事。是依檢察官所舉積極證據，不足以證明被告
    有聲請簡易判決處刑意旨所載之傷害犯行，依上揭法條規定
    及說明，本案應改依通常程序審理，並諭知被告無罪。　　
據上論斷，應依刑事訴訟法第452條、第301條第1項，判決如主
文。
本案經檢察官陳顗安聲請簡易判決處刑，檢察官楊閔傑到庭執行
職務。
中　　華　　民　　國　　111 　年　　3 　　月　　29　　日
                刑事第二庭  審判長法官  葉明松
                            法      官  陳怡潔
                            法      官  王祥豪
以上正本證明與原本無異。
如不服本判決應於收受判決後20日內向本院提出上訴書狀，並應
敘述具體理由；其未敘述上訴理由者，應於上訴期間屆滿後20日
內向本院補提理由書（均須按他造當事人之人數附繕本）「切勿
逕送上級法院」。
告訴人或被害人對於判決如有不服具備理由請求檢察官上訴者，
其上訴期間之計算係以檢察官收受判決正本之日期為準。
中　　華　　民　　國　　111 　年　　3 　　月　　29　　日
                            書  記  官  吳芳儀